【裁判字號】    91,易,2768
【裁判日期】    920122
【裁判案由】    詐欺
【裁判全文】
臺灣臺中地方法院刑事判決                        九十一年度易字第二七六八號
    公  訴  人  臺灣臺中地方法院檢察署檢察官
    被      告  丙○○  女  四.
右列被告因詐欺案件，經檢察官提起公訴（九十一年度偵緝字第二七四號），本院判
決如左：
    主  文
丙○○以詐術得財產上不法之利益，處有期徒刑參月，如易科罰金，以參佰元折算壹
日。
    事  實
一、丙○○明知自己已無償債能力，竟意圖為自己不法之所有，於民國（下同）八十
    九年二月十四日，以急需用錢為由，向甲○○借款新台幣（下同）二十萬元，經
    甲○○拒絕後，即改向富邦銀行借貸二十萬元，因需保證人，丙○○為取得貸款
    ，乃對甲○○佯稱其子乙○○（業經不起訴處分確定）要結婚，且會將所借來的
    錢，先償還伊先生向甲○○所借之十萬元，請求甲○○充當保證人，甲○○不疑
    有詐而同意擔任連帶保證人。詎丙○○於同年月二十四日取得富邦銀行之撥款後
    ，即以父親過逝為由，向甲○○請假，並隨即去函辭職。嗣因丙○○未償還銀行
    貸款之本金、利息，致銀行向甲○○追討查封房屋，經甲○○前往丙○○住所，
    發現已人去樓空，始知受騙。
二、案經甲○○訴請臺灣臺中地方法院檢察署檢察官偵查起訴。
    理  由
一、訊據被告丙○○對有於八十九年二月十四日，向富邦銀行借貸二十萬元，因需保
    證人，請求甲○○充當保證人，甲○○並同意擔任連帶保證人而於同年月二十四
    日取得富邦銀行之撥款二十萬元等事實直承不諱，惟否認有詐欺得利之意圖，辯
    稱：當初其是要借來還伊先生積欠甲○○之十萬元，而其兒子確亦有要結婚需要
    錢等語，惟查：被告右揭犯行，業據告訴人甲○○於偵、審中迭訴甚詳，另證人
    即富邦商業銀行行員張文政於檢察官偵查中之九十年十二月十三日亦到庭結證稱
    ：「丙○○申貸時未曾帶同被告乙○○到銀行來，但有言及因乙○○將結婚需款
    裝修房屋及購買物品，因而伊要求乙○○須擔任連帶保證人，但在對保時，其印
    象中沒有說話，他（指被告乙○○）只拿身分證及印章交給伊辦理對保手續」等
    語，復有銀行借據、本院八十九年度裁全字第三五四六號聲請假扣押事件及八十
    九執全字第一五二０號假扣押事件等卷可資佐證。即乙○○於偵查中及本院審理
    時亦供稱：快退伍之前有聽媽媽說要借錢，並找伊去當保證人，伊不知媽媽向告
    訴人說什麼，也不知借錢要做何用，伊有女朋友，但不到要結婚的地步等情，均
    足徵被告確有以其子乙○○要結婚急需用錢為由，詐騙告訴人充當保證人之情事
    。(二)又被告雖辯稱，當初是因伊先生欠甲○○十萬元，若貸出來就先還他十萬元
    等語。惟被告於取得銀行撥款後，竟未對告訴人清償分文，亦據告訴人於偵審中
    陳述在卷，且被告反於取得銀行撥款之次日即辭職逃匿，並至今不為還款，此益
    徵被告確有詐騙告訴人之故意。本件事證明確，被告所辯，顯係事後卸責之詞，
    為無可採，其犯行堪以認定。
二、核被告所為係犯刑法第三百三十九條第二項之詐欺得利罪，爰審酌被告犯罪之動
    機、目的、手段，犯罪所生之危害、犯罪後之態度等一切情狀，量處如主文所示
    之刑，並諭知易科罰金之折算標準。（本件被告係於八十九年二月間，犯刑法第
    三百三十九條第二項之詐欺得利罪，其法定最重本刑為五年以下有期徒刑，依修
    正前刑法第四十一條規定：犯最重本刑為三年以下有期徒刑以下之刑之罪，而受
    六月以下有期徒刑或拘役之宣告，因身體、教育、職業或家庭之關係，執行顯有
    困難者，得以一元以上三元以下折算一日，易科罰金。本不得宣告易科罰金，惟
    查上開刑法第四十一條，業經立法院修正並經總統於九十年一月十日公布，於同
    月十二日生效，依修正後之刑法第四十一條第一項規定：犯最重本刑為五年以下
    有期徒刑之罪，而受六個月以下有期徒刑或拘役之宣告者，得予以宣告易科罰金
    。另依刑法第二條第一項前段之規定：行為後法律有變更者，適用裁判時之法律
    ，但裁判前之法律有利於行為人者，適用最有利於行為人之法律。係採從新及從
    輕主義。本件依上開修正後之刑法第四十一條第一項前段，及刑法第二條第一項
    前段之規定，自得依法併予宣告得易科罰金，及其易科罰金之折算標準，爰併予
    宣告之，並此敘明。）
據上論斷，應依刑事訴訟法第二百九十九條第一項前段，刑法第二條第一項前段、第
三百三十九條第一項、第二項、修正後第四十一條第一項前段、罰金罰鍰提高標準條
例第一條前段、第二條，判決如主文。
中      華      民      國     九十二    年      一     月    二十二    日
                                      臺灣臺中地方法院刑事第二庭
                                        法  官    柯  崑  輝
右正本證明與原本無異。
如不服本判決，應於送達後十日內向本院提出上訴狀（須附繕本），上訴於台灣高等
法院台中分院。
                                        書記官
中      華      民      國   九十二    年      一     月    二十二    日
附錄論罪科刑法條
刑法第三百三十九條第一項：意圖為自己或第三人不法之所有，以詐術使人將本人或
第三人之物交付者，處五年以下有期徒刑、拘役或科或併科一千元以下罰金。


司法院資訊處製作；財團法人民間司法改革基金會備份。
